【裁判字號】    99,交聲,504
【裁判日期】    991206
【裁判案由】    違反道路交通管理處罰條例聲明異議
【裁判全文】
臺灣臺東地方法院交通事件裁定         99年度交聲字第504號
原處分機關  交通部公路總局臺北區監理所
異  議  人
即受處分人  方偉申
上列異議人因違反道路交通管理處罰條例事件，對交通部公路總
局臺北區監理所民國99年10月26日所為之裁決處分（北監營裁字
第裁40-Z6B009897號裁決書）聲明異議，本院裁定如下：
    主  文
異議駁回。
    理  由
一、原處分機關處分意旨略以：異議人即受處分人方偉申（下稱
    異議人）所有之車號657-JG號營業大貨車（下稱系爭車輛）
    ，於民國99年8月11日15時20分許，在高速公路國道三號南
    下72公里公里處，因「行經地磅站，未依號誌指示行駛」之
    違規，經原處分機關依道路交通管理處罰條例第29條之2第4
    項之規定裁處罰鍰新臺幣（下同）1萬元，罰鍰限於99年11
    月25日前繳納，並註明上開罰鍰逾期不繳納之處分。
二、異議意旨略以：異議人所有之系爭車輛並未有超載情形，僅
    未依地榜前方所設置「大貨車過磅」之指示標誌過磅，應係
    違反道路交通管理處罰條例第33條第1項第13款，原處分竟
    援引同條例第29條之2第4項規定裁罰，顯有違誤，請求撤銷
    原處分，予以改罰云云。
三、按汽車裝載貨物行經設有地磅處所1公里內路段，未依標誌
    、標線、號誌指示或不服從交通勤務警察或依法令執行交通
    稽查任務人員之指揮過磅者，處汽車駕駛人新臺幣1萬元罰
    鍰，並得強制其過磅，道路交通管理處罰條例第29條之2第4
    項定有明文。次按汽車行駛於高速公路、快速公路或設站管
    制之道路，不遵使用限制、禁止、行車管制及管理事項之管
    制規則而未依標誌、標線、號誌指示行車，處汽車駕駛人30
    00元以上6000元以下罰鍰，道路交通管理處罰條例第33條第
    1項第13款定有明文。
四、經查：
(一)異議人駕駛之系爭車輛，於99年10月26日15時20分許，在高
    速公路國道三號南下72公里處，載運貨物未依高速公路所設
    置之指示過磅，有內政部警政署國道公路警察局公警局交字
    第Z6B009897號舉發違反道路交通管理事件通知單影本乙紙
    附卷可稽，亦為異議人所不爭執，此部分事實洵堪認定。
(二)異議人雖以前詞置辯，惟按道路交通管理處罰條例第33條第
    1項第13款之規範，乃針對「汽車行駛於高速公路、快速公
    路或設站管制之道路，不遵使用限制、禁止、行車管制及管
    理事項之管制規則而有下列行為者，處汽車駕駛人新臺幣三
    千元以上六千元以下罰鍰：十三、未依標誌、標線、號誌指
    示行車」所作之規定，如有關交通事項另有其它之規範，且
    屬應優先適用者，自仍得適用其它之規範。而同條例第29條
    之2第4項明定：「汽車裝載貨物行經設有地磅處所一公里內
    路段，未依標誌、標線、號誌指示或不服從交通勤務警察或
    依法令執行交通稽查任務人員之指揮過磅者，處汽車駕駛人
    新臺幣一萬元罰鍰，並得強制其過磅。」，乃針對「設有地
    磅處所一公里內路段，未依標誌、標線、號誌指示或不服從
    交通勤務警察或依法令執行交通稽查任務人員之指揮過磅者
    」之具體、特別規範，自應優先適用。再者，該條文規定係
    以汽車裝載貨物行經設有地磅處所1公里內路段，行為人一
    有未依標誌指示過磅之行為時，即應處罰汽車駕駛人，並不
    以汽車實際裝載貨物是否超載為處罰之要件。原處分機關援
    引道路交通管理處罰條例條例第29條之2第4項規定裁罰1萬
    元，經核並無違誤。異議人猶執前詞，指摘原處分不當，自
    無理由，應予駁回。
據上論斷，應依道路交通案件處理辦法第19條，裁定如主文。
中    華    民    國    99    年    12    月    6     日
                  交通法庭    法  官  郭世顏
以上正本證明與原本無異。
如不服本裁定，應於裁定送達後5日內向本院提出抗告狀（須附
繕本）。
「切勿逕送上級法院」
                              書記官  姚佳華
中    華    民    國    99    年    12    月    7     日

司法院資訊處製作；財團法人民間司法改革基金會備份。
